# 请问同一科目下各明细公允价值有正有负，递延所得税资产是轧差计算吗？

提问人：alony 时间：2018-01-23 15:01:46
请问同一科目下各明细公允价值有正有负，递延所得税资产是轧差计算，还是正负明细分别计算递延所得税资产和递延所得税负债？
谢谢！

回答人：chenyiwei
正负明细分别计算递延所得税资产和递延所得税负债。但在编制报表时，如符合《讲解 2010 》P285～ 286 所列条件，递延所得税资产、负债可以抵销后按净额列报。